臺灣板橋地方法院刑事判決　　　　　　　96年度易字第3208號
公　訴　人　台灣板橋地方法院檢察署檢察官
被　　　告　辛○○
上列被告因竊盜案件，經檢察官提起公訴（九十六年度偵字第二
０五七一號），被告於準備程序就被訴事實為有罪之陳述，本院
裁定改依簡式審判程序審理，判決如下：
    主      文
辛○○犯如附表所示之罪，處如附表所示之刑，應執行有期徒刑
壹年貳月。
    事      實
一、辛○○與某真實年籍、姓名不詳、綽號「阿發」之成年男子
    ，共同基於意圖為自己不法所有之犯意聯絡，先於民國九十
    六年九月四日上午九時許，共同前往台北縣板橋市○○路○
    段三二三號「巨蛋社區」Ｅ棟（涉犯侵入住宅罪部分未據告
    訴），由辛○○徒手竊取如附表編號一至四所示丁○○等人
    所有之冷氣機冷媒銅管；復由「阿發」徒手竊取如附表編號
    五至一二所示戊○○等人所有之冷氣機冷媒銅管。二人得手
    後旋即攜帶部分竊得銅管逃逸。辛○○與「阿發」食髓知味
    ，且因有前日竊得之部分銅管未取走，復於翌（五）日上午
    十時許，再度前往「巨蛋社區」Ｅ棟，由「阿發」在外把風
    ，由辛○○徒手竊取如附表編號一三、一四所示己○○等人
    所有之冷氣機冷媒銅管。得手後欲離去時，為該社區總幹事
    陳理哲發覺，報警查獲，扣得冷氣冷媒銅管一袋（淨重約九
    公斤，起訴書誤載為十九公斤），「阿發」則乘隙逃逸。
二、案經丁○○等人訴由台北縣政府警察局海山分局報告台灣板
    橋地方法院檢察署檢察官偵查起訴。
    理      由
一、本案被告辛○○所犯係死刑、無期徒刑、最輕本刑為三年以
    上有期徒刑以外之罪，且非高等法院管轄之第一審案件，其
    於準備程序中就被訴事實為有罪之陳述，經本院告知簡式審
    判程序之旨，並聽取公訴人、被告之意見後，裁定改行簡式
    審判程序，合先敘明。
二、上揭事實，業據被告於偵查中及本院審理時均坦承不諱，核
    與證人丁○○、庚○○、蔡陳貴美、戊○○、丑○○、甲○○、子○○、癸○○、乙○○、丙○○○、己○○、壬○○
    、粘陳麗香、陳理哲等人於警詢及偵查時證述之情節相符，
    並有現場照片、監視錄影翻拍照片、贓物認領保管單等件附
    卷可稽，足證被告自白核與事實相符，堪以採信。本案事證
    明確，被告犯行，洵堪認定。
三、核被告辛○○所為，係先後犯刑法第三百二十條第一項之竊
    盜罪。被告先後所為十四次竊盜犯行，時地有別，且侵害不
    同法益持有者之財產法益，應予分論併罰。另被告與「阿發
    」就上開犯罪之實行，有犯意聯絡及行為分擔，為共同正犯
    。
四、爰審酌被告之素行不佳、犯罪之動機、目的均僅為一己之私
    利，對社會治安造成之危害，所竊得財物之價值，及犯罪後
    坦承犯行，態度尚屬良好等一切情狀，分別量處如主文所示
    之刑，暨定其應執行刑，以示懲儆。
據上論斷，應依刑事訴訟法第二百七十三條之一第一項、第二百
九十九條第一項前段，刑法第二十八條、第三百二十條第一項、
第五十一條第五款，判決如主文。
本案經檢察官彭聖斐到庭執行職務。
中    華    民    國    96    年    11    月    29    日
                  刑事第六庭  法　官  林鈺琅
以上正本證明與原本無異。
如不服本判決，應於判決送達後10日內，以書狀敘明具體理由，
向本院提出上訴狀。
                              書記官  林蔚然
中    華    民    國    96    年    11    月    29    日
附錄本案論罪科刑法條全文：
刑法第320 條：
  意圖為自己或第三人不法之所有，而竊取他人之動產者，為竊
  盜罪，處五年以下有期徒刑、拘役或伍佰元以下罰金。
  意圖為自己或第三人不法之利益，而竊佔他人之不動產者，依
  前項之規定處斷。
  前二項之未遂犯罰之。
附表：
┌──┬──────┬─────────────────────────────┐
│編號│罪名及宣告刑│    犯    罪    事    實                                  │
├──┼──────┼─────────────────────────────┤
│ 一 │竊盜，處有期│於96年9 月4 日上午9 時許，在台北縣板橋市○○路○段323 號  │
│    │徒刑貳月。  │18樓之5 ，竊取丁○○所有之冷氣冷媒銅管二條，價值約四千元  │
├──┼──────┼─────────────────────────────┤
│ 二 │竊盜，處有期│於96年9 月4 日上午9 時許，在台北縣板橋市○○路○段323 號  │
│    │徒刑貳月。  │18樓之4 ，竊取庚○○所有之冷氣冷媒銅管二條，價值約五千元  │
├──┼──────┼─────────────────────────────┤
│ 三 │竊盜，處有期│於96年9 月4 日上午9 時許，在台北縣板橋市○○路○段323 號  │
│    │徒刑貳月。  │17樓之4 ，竊取蔡陳貴美所有之冷氣冷媒銅管二條，價值約四千元│
├──┼──────┼─────────────────────────────┤
│ 四 │竊盜，處有期│於96年9 月4 日上午9 時許，在台北縣板橋市○○路○段323 號  │
│    │徒刑貳月。  │17樓之5 ，竊取蔡陳貴美所有之冷氣冷媒銅管二條，價值約四千元│
├──┼──────┼─────────────────────────────┤
│ 五 │竊盜，處有期│於96年9 月4 日上午9 時許，在台北縣板橋市○○路○段323 號  │
│    │徒刑貳月。  │11樓之2 ，竊取戊○○所有之冷氣冷媒銅管二條，價值約三千元  │
├──┼──────┼─────────────────────────────┤
│ 六 │竊盜，處有期│於96年9 月4 日上午9 時許，在台北縣板橋市○○路○段323 號  │
│    │徒刑貳月。  │8 樓之5 ，竊取丑○○所有之冷氣冷媒銅管二條，價值約四千元  │
├──┼──────┼─────────────────────────────┤
│ 七 │竊盜，處有期│於96年9 月4 日上午9 時許，在台北縣板橋市○○路○段323 號  │
│    │徒刑貳月。  │16樓之5 ，竊取甲○○所有之冷氣冷媒銅管二條，價值約三千元  │
├──┼──────┼─────────────────────────────┤
│ 八 │竊盜，處有期│於96年9 月4 日上午9 時許，在台北縣板橋市○○路○段323 號  │
│    │徒刑貳月。  │7 樓之9 ，竊取甲○○所有之冷氣冷媒銅管二條，價值約三千元  │
├──┼──────┼─────────────────────────────┤
│ 九 │竊盜，處有期│於96年9 月4 日上午9 時許，在台北縣板橋市○○路○段323 號  │
│    │徒刑貳月。  │7 樓之7 ，竊取子○○所有之冷氣冷媒銅管二條，價值約三千元  │
├──┼──────┼─────────────────────────────┤
│一０│竊盜，處有期│於96年9 月4 日上午9 時許，在台北縣板橋市○○路○段323 號  │
│    │徒刑貳月。  │7 樓之2 ，竊取癸○○所有之冷氣冷媒銅管二條，價值約三千元  │
├──┼──────┼─────────────────────────────┤
│一一│竊盜，處有期│於96年9 月4 日上午9 時許，在台北縣板橋市○○路○段323 號  │
│    │徒刑貳月。  │6 樓之6 ，竊取乙○○所有之冷氣冷媒銅管二條，價值約三千元  │
├──┼──────┼─────────────────────────────┤
│一二│竊盜，處有期│於96年9 月4 日上午9 時許，在台北縣板橋市○○路○段323 號  │
│    │徒刑貳月。  │5 樓之8 ，竊取丙○○○所有之冷氣冷媒銅管二條，價值約三千元│
├──┼──────┼─────────────────────────────┤
│一三│竊盜，處有期│於96年9 月5 日上午10時許，在台北縣板橋市○○路○段323 號  │
│    │徒刑貳月。  │32樓之4 ，竊取己○○所有之冷氣冷媒銅管二條，價值約三千元  │
├──┼──────┼─────────────────────────────┤
│一四│竊盜，處有期│於96年9 月5 日上午10時許，在台北縣板橋市○○路○段323 號  │
│    │徒刑貳月。  │20樓之4 ，竊取壬○○所有之冷氣冷媒銅管二條，價值約三千元  │
└──┴──────┴─────────────────────────────┘
